【裁判字號】    99,台上,2902
【裁判日期】    990513
【裁判案由】    傷害致人於死
【裁判全文】
最高法院刑事判決            九十九年度台上字第二九０二號
上  訴  人  丙○○
            甲○○
            乙○○
            丁○○
共     同
選任辯護人 簡燦賢律師
上列上訴人等因傷害致人於死案件，不服台灣高等法院花蓮分院
中華民國九十七年四月二十二日第二審判決（九十六年度少上訴
字第二號，起訴案號：台灣花蓮地方法院檢察署九十五年度少偵
字第三號），提起上訴，本院判決如下：
    主  文
上訴駁回。
    理  由
按刑事訴訟法第三百七十七條規定，上訴於第三審法院，非以判
決違背法令為理由，不得為之。是提起第三審上訴，應以原判決
違背法令為理由，係屬法定要件。如果上訴理由書狀並未依據卷
內訴訟資料，具體指摘原判決不適用何種法則或如何適用不當，
或所指摘原判決違法情事，顯與法律規定得為第三審上訴理由之
違法情形，不相適合時，均應認其上訴為違背法律上之程式，予
以駁回。本件原審審理結果，認為上訴人丙○○、甲○○、乙○
○、丁○○與已判決確定之李宗龍、劉士豪、李弘智、蔡翔宇、
曾承嗣、彭冠文及不詳姓名者約二十餘人基於傷害之犯意，共同
毆打被害人陳德武身體，因而致陳德武死亡等犯行明確，因而撤
銷第一審科刑之判決，改判仍論處上訴人四人共同傷害致人於死
罪刑（均處有期徒刑），已詳其調查、取捨證據之結果及憑以
認定犯罪事實之心證理由，並就丁○○否認犯行之供詞及所辯各
語認非可採，予以論述。本件被害人陳德武因遭上訴人四人及其
同夥約二十餘人，或持木棍，或持鋁棍，或徒手接續圍毆，致受
有右胸外側部瘀血、左肘後部皮下出血、兩側上臂內側抓握約束
性瘀傷、左前臂尺側防禦性瘀傷腫、左腳脛部瘀傷、頭部外傷併
嚴重腦挫傷、急性硬腦膜下出血等傷害，經送醫急救，因傷重及
頭部出血之嚴重外傷不治死亡。上訴人四人及同夥既均受李宗龍
之邀約前來助陣，並在場參與毆打陳德武，自具有傷害之犯意，
而其等或持木棍，或持鋁棍，或徒手毆打陳德武遍及頭部、胸部
等重要部位及其他身體部位，足以致人於死，為其客觀上所能預
見，自應就合同意思範圍內之傷害行為所生之死亡加重結果共同
負責，要無分別何部分之傷，孰為下手之人為必要。而共同正犯
雖應就全部犯罪結果負其責任，但科刑時仍應審酌刑法第五十七
條各款情狀，為各被告量刑輕重之標準，並非必須科以同一之刑
。原判決係審酌「甲○○、乙○○雖持木棍，但未攻擊陳德武頭
部，情節稍輕；丙○○、丁○○僅徒手毆打陳德武，情節較輕」
等情狀，而為上訴人四人較之其他共同正犯為輕之刑之量定，此
之科刑裁量與上訴人四人應就全部犯罪結果負其責任係屬二事。
上訴意旨將兩者混淆，徒憑一己之見，漫詞指摘原判決有理由不
備、事實與理由矛盾之違法情形，即與法律規定得為第三審上訴
理由之違法情形，不相適合。本件上訴為違背法律上之程式，應
予駁回。
據上論結，應依刑事訴訟法第三百九十五條前段，判決如主文。
中    華    民    國  九十九  年    五    月   十三   日
                      最高法院刑事第十三庭
                          審判長法官  賴  忠  星
                                法官  呂  丹  玉
                                法官  吳      燦
                                法官  蔡  名  曜
                                法官  張  祺  祥
本件正本證明與原本無異
                                      書  記  官
中    華    民    國  九十九  年    五    月   十八   日
                                                      Ｍ

司法院資訊處製作；財團法人民間司法改革基金會備份。
